臺灣高雄地方法院民事判決
111年度雄小字第1830號
原      告  新光產物保險股份有限公司

法定代理人  吳昕紘  
訴訟代理人  黃家宏  

            楊昱宏  
            方柏權  
被      告  范逸鴻  
上列當事人間請求損害賠償事件，經臺灣臺中地方法院以111年
度沙小字第208號裁定移轉管轄前來，本院於民國111年8月25日
言詞辯論終結，判決如下：
    主      文
一、被告應給付原告新臺幣（下同）1萬3,826元，及自民國（下
    同)111年6月11日起至清償日止，按週年利率5％計算之利息
    。
二、原告其餘之訴駁回。
三、訴訟費用1,000元由被告負擔58％，餘由原告負擔。 
四、本判決第一項得假執行。
    事實及理由
一、被告經合法通知，未於最後言詞辯論期日到場，核無民事訴
    訟法第386條各款所列情形，爰依原告聲請，由其一造辯論
    而為判決。
二、原告主張：被告於109年10月3日14時24分許，駕駛車牌號碼
    000-0000號自用小客車（下稱甲車），於高雄市三民區皓東
    路與高速公路西側便道涵洞下口處停等紅燈，適伊所承保第
    三人張雅婷所有且駕駛之車牌號碼000-0000號自用小客車（
    下稱乙車）亦在同車道前方停等紅燈，因被告未注意車前狀
    況，致兩車發生碰撞（下稱系爭事故），乙車因此車體受損
    ，乙車於保險期間發生系爭事故，伊已依強制汽車責任保險
    法及保險契約賠張雅婷修理費用2萬4,024元（含工資1,155
    元、塗裝5,359元及零件1萬7,510元），上開費用係因被告
    過失所致，原告自得依強制汽車責任保險法第53條規定，代
    位行使張雅婷行對被告之損害賠償請求權，為此，爰依民法
    第184條第1項前段、第191條之2、保險法第53條規定提起本
    訴等語，並聲明：被告應給付原告2萬4,024元及自起訴狀繕
    本送達翌日起至清償日止，按週年利率5％計算之利息。
三、被告則未於言詞辯論期日到場，亦未提出書狀作何聲明或陳
    述。
四、得心證之理由 
㈠、按因故意或過失，不法侵害他人之權利者，負損害賠償責任
    ；汽車、機車或其他非依軌道行駛之動力車輛，在使用中加
    損害於他人者，駕駛人應賠償因此所生之損害，民法第184
    條第1項前段、第191條之2前段分別定有明文。次按汽車行
    駛時，駕駛人應注意車前狀況及兩車並行之間隔，並隨時採
    取必要之安全措施，不得在道路上蛇行，或以其他危險方式
    駕車，道路交通安全規則第94條第3項亦有明文。經查，原
    告主張被告於上開時、地駕駛甲車，因未注意車前狀況，二
    車因此發生碰撞，致乙車受損，乙車所有人張雅婷並因此支
    出修理費用2萬4,024元，業經原告理賠前揭修理費用予張雅
    婷等情，業據原告提出與其所述相符之駕照影本、行照影本
    、車損照片、高雄市政府警察局道路交通事故初步分析研判
    表、高雄市政府警察局道路交通事故當事人登記聯單、車險
    保單查詢、統一發票、估價單、代位求償同意書等件為證（
    見臺灣臺中地方法院111年度沙小字第208號卷【下稱中院卷
    】第21至37頁），並有高雄市政府警察局交通警察大隊提供
    之道路交通事故相關資料（見中院卷第49至69頁）附卷可稽
    ，而被告經合法通知，既未於言詞辯論期日到場爭執，復未
    提出書狀答辯以供本院斟酌，依民事訴訟法436條之23準用
    第436條第2項、第280條第3項、第1項之規定，即視同自認
    原告之主張，堪認原告之主張為真實。是被告既就系爭事故
    具有過失，致乙車受損，自應負損害賠償責任。
㈡、按物被毀損時，被害人除得依民法第196條請求賠償外，並不
    排除民法第213條至第215條之適用。依民法第196條請求賠
    償物被毀損所減少之價額，得以修復費用為估定之標準，但
    以必要者為限（例如：修理材料以新品換舊品，應予折舊）
    。經查，乙車為107年12月出廠，因本件車禍受損修復需費2
    萬4,024元，其中工資1,155元、塗裝5,359元、零件1萬7,51
    0元，有行照影本（見中院卷第21頁）、統一發票（見中院
    卷第31頁）、估價單（見中院卷第33至35頁）在卷可按，則
    乙車既非新車，依諸上開說明，其修復時材料更換係以新品
    替換舊品，計算零件材料之損害賠償數額時，應扣除折舊部
    分始屬合理。又依行政院所發布之固定資產耐用年數表及固
    定資產折舊率表，自用小客車耐用年數為5年，依定率遞減
    法每年應折舊369/1000，且採用定率遞減法者，其最後一年
    之折舊額，加歷年折舊累計額，其總和不得超過該資產成本
    原額之10分之9。另依營利事業所得稅查核準則第95條第6項
    規定「固定資產提列折舊採用定率遞減法者，以1年為計算
    單位，其使用期間未滿1年者，按實際使用之月數相當於全
    年之比例計算之，不滿1月者，以1月計」，乙車自出廠日10
    7年12月，迄本件車禍發生時即109年10月3日，已使用1年11
    月，則零件扣除折舊後之修復費用估定為7,312元（詳如附
    表之計算式），是加計無庸折舊之工資1,155元及塗裝5,359
    元，被告應賠償之乙車修復費用為1萬3,826元（計算式：7,
    312+1,155+5,359＝13,826）。
㈢、按被保險人因保險人應負保險責任之損失發生，而對於第三
    人有損失賠償請求權者，保險人得於給付賠償金額後，代位
    行使被保險人對於第三人之請求權；但其所請求之數額，以
    不逾賠償金額為限，保險法第53條第1項定有明文。經查，
    第三人張雅婷就乙車前向原告投保車體損失保險，而原告已
    就系爭事故致乙車損壞而給付修復費用，此有車險保單查詢
    、統一發票、估價單、代位求償同意書（見中院卷第29至37
    頁）附卷可參，又張雅婷就乙車受損得向被告請求賠償1萬3
    ,826元乙節，已如前述，則依上開規定，原告自得代位行使
    張雅婷對於被告之請求權，是以原告應得向被告請求賠償1
    萬3,826元。
五、綜上所述，原告依侵權行為及保險代位之法律關係請求被告
    給付1萬3,826元及自起訴狀繕本送達翌日（於111年5月31日
    寄存送達，見本院卷第23頁）即111年6月11日起至清償日止
    ，按年息5％計算之利息，為有理由，應予准許。至其逾此範
    圍之請求，為無理由，應予駁回。
六、本件原告勝訴部分係適用小額訴訟程序所為被告敗訴之判決
    ，依民事訴訟法第436條之20之規定，應依職權宣告假執行
    ；並確定訴訟費用額為1,000元（即如後附訴訟費用計算式
    ）。
七、訴訟費用負擔之依據：民事訴訟法第79條。
中　　華　　民　　國　　111 　年　　8 　　月　　31　　日
                  高雄簡易庭　法　　　官  林綉君
以上正本係照原本作成。
民事訴訟法第436 條之24第2 項：對於本判決之上訴，非以違背
法令為理由，不得為之。
如對本判決上訴，須於判決送達後20日內向本院提出上訴狀，並
須表明原判決所違背之法令及其具體內容與依訴訟資料可認為原
判決有違背法令之具體事實之上訴理由。
中　　華　　民　　國　　111 　年　　8 　　月　　31　　日
                              書  記  官  羅崔萍


訴訟費用計算式：
裁判費         1,000元
合計           1,000元 

附表
折舊時間 金額 第1年折舊值 17,510×0.369=6,461 第1年折舊後價值 17,510-6,461=11,049 第2年折舊值 11,049×0.369×(11/12)=3,737 第2年折舊後價值 11,049-3,737=7,312